---
title: "Acceso a internet"
author: "Victor Raico / Hernan Perci Nuñez Palomino"
date: "15/12/2020"
output:
  html_document:
    toc: true
    toc_depth: 5
    toc_float:
      collapsed: false
      smooth_scroll: true
        
---

## Librerias

```{r}

library(skimr)
library(foreign)
library(tidyverse)

```


## Resumen año 2016

```{r}

data2016 <- read.dbf("2016.dbf")
skim(data2016)

```

### PUB Primaria 2016 de los distritos de Espinar

```{r}

PUB_PRIMARIA_2016_DISTRITOS <- function() {
  resultado <- as.list(NA)
  i <- 0
  for (UBIGEO in c("080801", "080802", "080803", "080804", "080805", "080806", "080807", "080808")) {
    
    i <- i+1  
    
    DISTRITO <- data2016 %>%
    filter(CODOOII == "080008", CODGEO == UBIGEO, NIV_MOD == "B0", CUADRO == "502", TIPDATO == "01", CHK1 == "S", GES_DEP == "A1")

  resultado[[i]] <-paste("Nuestro distrito tiene codigo de ubigeo: ", UBIGEO, "y hay ", nrow(DISTRITO), "colegios")
  
  }
  resultado
}

PUB_PRIMARIA_2016_DISTRITOS()

```


### URBA Primaria 2016 de los distritos de Espinar

```{r}

URBA_PRIMARIA_2016_DISTRITOS <- function() {
  resultado <- as.list(NA)
  i <- 0
  for (UBIGEO in c("080801", "080802", "080803", "080804", "080805", "080806", "080807", "080808")) {
    
    i <- i+1  
    
    DISTRITO <- data2016 %>%
    filter(CODOOII == "080008", CODGEO == UBIGEO, NIV_MOD == "B0", CUADRO == "502", TIPDATO == "01", CHK1 == "S", AREA_SIG == "1")

  resultado[[i]] <-paste("Nuestro distrito tiene codigo de ubigeo: ", UBIGEO, "y hay ", nrow(DISTRITO), "colegios")
  
  }
  resultado
}

URBA_PRIMARIA_2016_DISTRITOS()

```


### PUB Secundaria 2016 de los distritos de Espinar

```{r}

PUB_SECUNDARIA_2016_DISTRITOS <- function() {
  resultado <- as.list(NA)
  i <- 0
  for (UBIGEO in c("080801", "080802", "080803", "080804", "080805", "080806", "080807", "080808")) {
    
    i <- i+1  
    
    DISTRITO <- data2016 %>%
    filter(CODOOII == "080008", CODGEO == UBIGEO, NIV_MOD == "F0", CUADRO == "502", TIPDATO == "01", CHK1 == "S", GES_DEP == "A1")

  resultado[[i]] <-paste("Nuestro distrito tiene codigo de ubigeo: ", UBIGEO, "y hay ", nrow(DISTRITO), "colegios")
  
  }
  resultado
}

PUB_SECUNDARIA_2016_DISTRITOS()

```


### URBA Secundaria 2016 de los distritos de Espinar

```{r}

URBA_SECUNDARIA_2016_DISTRITOS <- function() {
  resultado <- as.list(NA)
  i <- 0
  for (UBIGEO in c("080801", "080802", "080803", "080804", "080805", "080806", "080807", "080808")) {
    
    i <- i+1  
    
    DISTRITO <- data2016 %>%
    filter(CODOOII == "080008", CODGEO == UBIGEO, NIV_MOD == "F0", CUADRO == "502", TIPDATO == "01", CHK1 == "S", AREA_SIG == "1")

  resultado[[i]] <-paste("Nuestro distrito tiene codigo de ubigeo: ", UBIGEO, "y hay ", nrow(DISTRITO), "colegios")
  
  }
  resultado
}

URBA_SECUNDARIA_2016_DISTRITOS()

```


## Resumen año 2017

```{r}

data2017 <- read.dbf("2017.dbf")
skim(data2017)

```

### PUB Primaria 2017 de los distritos de Espinar

```{r}

PUB_PRIMARIA_2017_DISTRITOS <- function() {
  resultado <- as.list(NA)
  i <- 0
  for (UBIGEO in c("080801", "080802", "080803", "080804", "080805", "080806", "080807", "080808")) {
    
    i <- i+1  
    
    DISTRITO <- data2017 %>%
    filter(CODOOII == "080008", CODGEO == UBIGEO, NIV_MOD == "B0", CUADRO == "C502", TIPDATO == "01", CHK1 == "SI", GES_DEP == "A1")

  resultado[[i]] <-paste("Nuestro distrito tiene codigo de ubigeo: ", UBIGEO, "y hay ", nrow(DISTRITO), "colegios")
  
  }
  resultado
}

PUB_PRIMARIA_2017_DISTRITOS()

```


### URBA Primaria 2017 de los distritos de Espinar

```{r}

URBA_PRIMARIA_2017_DISTRITOS <- function() {
  resultado <- as.list(NA)
  i <- 0
  for (UBIGEO in c("080801", "080802", "080803", "080804", "080805", "080806", "080807", "080808")) {
    
    i <- i+1  
    
    DISTRITO <- data2017 %>%
    filter(CODOOII == "080008", CODGEO == UBIGEO, NIV_MOD == "B0", CUADRO == "C502", TIPDATO == "01", CHK1 == "SI", AREA_MED == "1")

  resultado[[i]] <-paste("Nuestro distrito tiene codigo de ubigeo: ", UBIGEO, "y hay ", nrow(DISTRITO), "colegios")
  
  }
  resultado
}

URBA_PRIMARIA_2017_DISTRITOS()

```


### PUB Secundaria 2017 de los distritos de Espinar

```{r}

PUB_SECUNDARIA_2017_DISTRITOS <- function() {
  resultado <- as.list(NA)
  i <- 0
  for (UBIGEO in c("080801", "080802", "080803", "080804", "080805", "080806", "080807", "080808")) {
    
    i <- i+1  
    
    DISTRITO <- data2017 %>%
    filter(CODOOII == "080008", CODGEO == UBIGEO, NIV_MOD == "F0", CUADRO == "C501", TIPDATO == "01", CHK1 == "SI", GES_DEP == "A1")

  resultado[[i]] <-paste("Nuestro distrito tiene codigo de ubigeo: ", UBIGEO, "y hay ", nrow(DISTRITO), "colegios")
  
  }
  resultado
}

PUB_SECUNDARIA_2017_DISTRITOS()

```


### URBA Secundaria 2017 de los distritos de Espinar

```{r}

URBA_SECUNDARIA_2017_DISTRITOS <- function() {
  resultado <- as.list(NA)
  i <- 0
  for (UBIGEO in c("080801", "080802", "080803", "080804", "080805", "080806", "080807", "080808")) {
    
    i <- i+1  
    
    DISTRITO <- data2017 %>%
    filter(CODOOII == "080008", CODGEO == UBIGEO, NIV_MOD == "F0", CUADRO == "C501", TIPDATO == "01", CHK1 == "SI", AREA_MED == "1")

  resultado[[i]] <-paste("Nuestro distrito tiene codigo de ubigeo: ", UBIGEO, "y hay ", nrow(DISTRITO), "colegios")
  
  }
  resultado
}

URBA_SECUNDARIA_2017_DISTRITOS()

```


## Resumen año 2018

```{r}

data2018 <- read.dbf("2018.dbf")
skim(data2018)

```

### PUB Primaria 2018 de los distritos de Espinar

```{r}

PUB_PRIMARIA_2018_DISTRITOS <- function() {
  resultado <- as.list(NA)
  i <- 0
  for (UBIGEO in c("080801", "080802", "080803", "080804", "080805", "080806", "080807", "080808")) {
    
    i <- i+1  
    
    DISTRITO <- data2018 %>%
    filter(CODOOII == "080008", CODGEO == UBIGEO, NIV_MOD == "B0", CUADRO == "C502", TIPDATO == "11", CHK1 == "S", GES_DEP == "A1")

  resultado[[i]] <-paste("Nuestro distrito tiene codigo de ubigeo: ", UBIGEO, "y hay ", nrow(DISTRITO), "colegios")
  
  }
  resultado
}

PUB_PRIMARIA_2018_DISTRITOS()

```


### URBA Primaria 2018 de los distritos de Espinar

```{r}

URBA_PRIMARIA_2018_DISTRITOS <- function() {
  resultado <- as.list(NA)
  i <- 0
  for (UBIGEO in c("080801", "080802", "080803", "080804", "080805", "080806", "080807", "080808")) {
    
    i <- i+1  
    
    DISTRITO <- data2018 %>%
    filter(CODOOII == "080008", CODGEO == UBIGEO, NIV_MOD == "B0", CUADRO == "C502", TIPDATO == "11", CHK1 == "S", AREA_MED == "1")

  resultado[[i]] <-paste("Nuestro distrito tiene codigo de ubigeo: ", UBIGEO, "y hay ", nrow(DISTRITO), "colegios")
  
  }
  resultado
}

URBA_PRIMARIA_2018_DISTRITOS()

```


### PUB Secundaria 2018 de los distritos de Espinar

```{r}

PUB_SECUNDARIA_2018_DISTRITOS <- function() {
  resultado <- as.list(NA)
  i <- 0
  for (UBIGEO in c("080801", "080802", "080803", "080804", "080805", "080806", "080807", "080808")) {
    
    i <- i+1  
    
    DISTRITO <- data2018 %>%
    filter(CODOOII == "080008", CODGEO == UBIGEO, NIV_MOD == "F0", CUADRO == "C501", TIPDATO == "11", CHK1 == "S", GES_DEP == "A1")

  resultado[[i]] <-paste("Nuestro distrito tiene codigo de ubigeo: ", UBIGEO, "y hay ", nrow(DISTRITO), "colegios")
  
  }
  resultado
}

PUB_SECUNDARIA_2018_DISTRITOS()

```


### URBA Secundaria 2018 de los distritos de Espinar

```{r}

URBA_SECUNDARIA_2018_DISTRITOS <- function() {
  resultado <- as.list(NA)
  i <- 0
  for (UBIGEO in c("080801", "080802", "080803", "080804", "080805", "080806", "080807", "080808")) {
    
    i <- i+1  
    
    DISTRITO <- data2018 %>%
    filter(CODOOII == "080008", CODGEO == UBIGEO, NIV_MOD == "F0", CUADRO == "C501", TIPDATO == "11", CHK1 == "S", AREA_MED == "1")

  resultado[[i]] <-paste("Nuestro distrito tiene codigo de ubigeo: ", UBIGEO, "y hay ", nrow(DISTRITO), "colegios")
  
  }
  resultado
}

URBA_SECUNDARIA_2018_DISTRITOS()

```


## Resumen año 2019

```{r}

data2019 <- read.dbf("2019.dbf")
skim(data2019)

```

### PUB Primaria 2019 de los distritos de Espinar

```{r}

PUB_PRIMARIA_2019_DISTRITOS <- function() {
  resultado <- as.list(NA)
  i <- 0
  for (UBIGEO in c("080801", "080802", "080803", "080804", "080805", "080806", "080807", "080808")) {
    
    i <- i+1  
    
    DISTRITO <- data2019 %>%
    filter(CODOOII == "080008", CODGEO == UBIGEO, NIV_MOD == "B0", CUADRO == "C502", TIPDATO == "11", CHK1 == "1", GES_DEP == "A1")

  resultado[[i]] <-paste("Nuestro distrito tiene codigo de ubigeo: ", UBIGEO, "y hay ", nrow(DISTRITO), "colegios")
  
  }
  resultado
}

PUB_PRIMARIA_2019_DISTRITOS()

```


### URBA Primaria 2019 de los distritos de Espinar

```{r}

URBA_PRIMARIA_2019_DISTRITOS <- function() {
  resultado <- as.list(NA)
  i <- 0
  for (UBIGEO in c("080801", "080802", "080803", "080804", "080805", "080806", "080807", "080808")) {
    
    i <- i+1  
    
    DISTRITO <- data2019 %>%
    filter(CODOOII == "080008", CODGEO == UBIGEO, NIV_MOD == "B0", CUADRO == "C502", TIPDATO == "11", CHK1 == "1", AREA_MED == "1")

  resultado[[i]] <-paste("Nuestro distrito tiene codigo de ubigeo: ", UBIGEO, "y hay ", nrow(DISTRITO), "colegios")
  
  }
  resultado
}

URBA_PRIMARIA_2019_DISTRITOS()

```


### PUB Secundaria 2019 de los distritos de Espinar

```{r}

PUB_SECUNDARIA_2019_DISTRITOS <- function() {
  resultado <- as.list(NA)
  i <- 0
  for (UBIGEO in c("080801", "080802", "080803", "080804", "080805", "080806", "080807", "080808")) {
    
    i <- i+1  
    
    DISTRITO <- data2019 %>%
    filter(CODOOII == "080008", CODGEO == UBIGEO, NIV_MOD == "F0", CUADRO == "C501", TIPDATO == "11", CHK1 == "1", GES_DEP == "A1")

  resultado[[i]] <-paste("Nuestro distrito tiene codigo de ubigeo: ", UBIGEO, "y hay ", nrow(DISTRITO), "colegios")
  
  }
  resultado
}

PUB_SECUNDARIA_2019_DISTRITOS()

```


### URBA Secundaria 2019 de los distritos de Espinar

```{r}

URBA_SECUNDARIA_2019_DISTRITOS <- function() {
  resultado <- as.list(NA)
  i <- 0
  for (UBIGEO in c("080801", "080802", "080803", "080804", "080805", "080806", "080807", "080808")) {
    
    i <- i+1  
    
    DISTRITO <- data2019 %>%
    filter(CODOOII == "080008", CODGEO == UBIGEO, NIV_MOD == "F0", CUADRO == "C501", TIPDATO == "11", CHK1 == "1", AREA_MED == "1")

  resultado[[i]] <-paste("Nuestro distrito tiene codigo de ubigeo: ", UBIGEO, "y hay ", nrow(DISTRITO), "colegios")
  
  }
  resultado
}

URBA_SECUNDARIA_2019_DISTRITOS()

```


